Config:
  hfst:
    Gen: ../../../src/generator-gt-norm.hfst
    Morph: ../../../src/analyser-gt-norm.hfst
  xerox:
    Gen: ../../../src/generator-gt-norm.xfst
    Morph: ../../../src/analyser-gt-norm.xfst
    App: lookup

Tests:
  
  Noun - miistsísa - ok : # -m animate noun, tree AEW NA1
     miistsísa+NA+Sg: miistsísa
     miistsísa+NA+Pl: miistsíiksi
     miistsísa+NA+Obv: miistsísi
     miistsísa+NA+Non: miistsísi
     
     miistsísa+NA+Px1Sg+Sg: nitsiistsíma
     miistsísa+NA+Px1Sg+Pl: nitsiistsímiksi
     miistsísa+NA+Px1Sg+Obv: nitsiistsími
     miistsísa+NA+Px1Sg+Non: nitsiistsími
     
     miistsísa+NA+Px1Pl+Sg: nitsiistsíminnaana
     miistsísa+NA+Px1Pl+Pl: nitsiistsíminnaaniksi
     miistsísa+NA+Px1Pl+Obv: nitsiistsíminnaani
     miistsísa+NA+Px1Pl+Non: nitsiistsíminnaani

     miistsísa+NA+Px21Pl+Sg: kitsiistsíminnoona
     miistsísa+NA+Px21Pl+Pl: kitsiistsíminnooniksi
     miistsísa+NA+Px21Pl+Obv: kitsiistsíminnooni
     miistsísa+NA+Px21Pl+Non: kitsiistsíminnooni

     miistsísa+NA+Px2Sg+Sg: kitsiistsíma
     miistsísa+NA+Px2Sg+Pl: kitsiistsímiksi
     miistsísa+NA+Px2Sg+Obv: kitsiistsími
     miistsísa+NA+Px2Sg+Non: kitsiistsími

     miistsísa+NA+Px2Pl+Sg: kitsiistsímoaawa
     miistsísa+NA+Px2Pl+Pl: kitsiistsímoaawaiksi
     miistsísa+NA+Px2Pl+Obv: kitsiistsímoaawayi
     miistsísa+NA+Px2Pl+Non: kitsiistsímoaawai

     miistsísa+NA+Px3Sg+Pl: otsiistsímiksi
     miistsísa+NA+Px3Sg+Obv: otsiistsími
     miistsísa+NA+Px3Sg+Non: otsiistsími

     miistsísa+NA+Px3Pl+Pl: otsiistsímoaawaiksi
     miistsísa+NA+Px3Pl+Obv: otsiistsímoaawayi
     miistsísa+NA+Px3Pl+Non: otsiistsímoaawai
